# 请教陈版 - 股权融资支付的财务顾问费账务处理

提问人：524327685 时间：2023-07-04 23:00:
财政部企业会计准则实施典型案例编委会出版了《企业会计准则实施典型案例集》（ISBN 978-7-5223-1801-1），其中第 6 章中的“案例6-6 企业发行自身权益工具发生融资顾问服务费的会计处理”指出，对于非公开融资情况下发生的交易费用，也应金融工具列报准则第二十三条处理，企业发行或取得自身权益工具时发生的交易费用，可直接归属于权益性交易的，应当从权益中扣减。
那么，对于实务中的非公开股权融资，如C轮、Pre-IPO等发生的需要按融资额的一定比例，支付给FA的融资财务顾问费，是否可以冲减资本公积-资本溢价 。（主要考虑到如果这些费用计入到管理费用，对IPO期间三年一期影响利润较大 ）

回答人：chenyiwei
理论上，如果能够证明这确实是与权益性交易直接相关的增量费用（依据融资额的一定比例计算，以成功获得融资为支付条件），则理论上是可以冲减权益的。但关键是如何证明其计算的比例是合理的。